# 基金收购的账务处理

提问人：桂花婵娟 时间：2016-04-11 18:31:30
陈版，您好！ A国有企业拟通过定向增发及购买可转债的方式收购香港上市公司N（注册地为维尔京群岛），具体操作步骤如下：
（ 1 ）A公司通过子公司A1公司设立投资基金（有限合伙企业）M，设立时出资 10 万元人民币。 （ 2 ）A1公司作为普通合伙人GP，负责管理M基金，A公司、A公司之母公司W公司、B1公司、B2公司作为有限合伙人分别认缴出资 6 亿、 3 亿、 4 亿、 2 亿；其中，B1、B2公司与A公司无关联关系，W公司为投融资平台，W公司的出资为代省政府出资。 （ 3 ）M基金对N公司定向增发 7 亿元，购买可转债8 亿元。 2 、问题咨询 （ 1 ）W公司代省政府出资 3 亿元，是否应该作为“其他非流动资产”核算？ （ 2 ）A公司将出资 6 亿转让于B1公司（ 2016 年转让），由于A为基金管理人，不控制该基金，且A公司将出资额转让后，A公司与其母公司W公司均无出资，那么在 2015年度，A公司及W公司在编制合并报表时是否应合并M基金？

回答人：chenyiwei
1 、对W而言，应考虑这部分代持基金份额能否为其带来未来经济利益，是否满足资产的定义和确认条件，据此确定如何处理。 2 、2016 年A转让出资给B1的原因是什么？如果该基金的设立目的是为了A收购N，则为何要转让基金份额？另外转让价格如何确定？转让协议是否在 2015 年内已经达成？